臺北高等行政法院裁定　　　　　　　　　　　　　　　九十年度訴字第一五四九號
　　　　　　　　　　　　　　　.
　　原　　　告　豪旭實業有限公司
　　　　　　　　豪昇有限公司
　　共同代表人　甲○○（董事）
　　共　　　同
　　訴訟代理人　徐揆智律師
　　　　　　　　陳怡如律師
　　被　　　告　台北市政府
　　代　表　人　乙○○市長）.
　　訴訟代理人　丙○○
右當事人間因稅捐稽徵法事件，原告不服台北市政府中華民國八十九年三月十六日府
訴字第八八○九一九六五○一號訴願決定，提起行政訴訟。本院裁定如左：
　　主  文
原告之訴駁回。
訴訟費用由原告負擔。
　　理  由
一、按「撤銷訴訟之提起，應於訴願決定書送達後二個月之不變期間內為之。但訴願
    人以外之利害關係人知悉在後者，自知悉時起算。」為行政訴訟法第一百零六條
    第一項所規定。
二、查訴外人震旦行股份有限公司（下稱震旦行公司）經人檢舉，涉嫌於民國（下同
    ）七十九年六月至八月間銷售呼叫器，金額計新台幣（下同）五○、八○六、六
    一九元，未依規定給與買受人兆瑞股份有限公司（下稱兆瑞公司，於八十一年十
    二月二日合併予金儀股份有限公司）憑證，而跳開統一發票予兆瑞公司之下游廠
    商即原告等，案經台北市稅捐稽徵處審理核定，按震旦行公司未依法給與他人憑
    證之總額處百分之五罰鍰計二、五四○、三三○元。震旦行公司不服，五次訴經
    被告訴願決定將原處分撤銷，由原處分機關另為處分。台北市稅捐稽徵處以八十
    八年七月十六日北市稽法乙字第八八一○四二八○○○號重為復查決定，仍維持
    原罰鍰處分。震旦行公司第六次訴經被告以八十九年三月十六日府訴字第八八○
    九一九六五○一號訴願決定將原處分撤銷，理由略以：「．．本案前經本府五次
    訴願決定：『原處分撤銷，由原處分機關另為處分。』並責由原處分機關查明前
    揭事實所質疑待查明事項。蓋前開待查明事項，原處分機關迄未能究明本府前開
    質疑事項，徒以本府前五次訴願決定所不採之理由，一再為維持原罰鍰之處分，
    則在原處分機關未能究明本府質疑事項且未發現訴願人違章新事證情形下，足認
    原處分機關對訴願人之處分有誤，爰將原處分撤銷。．．」等語，上開決定書並
    於八十九年三月二十日送達震旦行公司在案。嗣原告對於被告八十九年三月十六
    日府訴字第八八○九一九六五○一號訴願決定不服，於八十九年七月二十八日以
    利害關係人名義，依行政訴訟法施行法第五條規定，向最高行政法院聲請重新審
    理，嗣於同年十一月二十四日向最高行政法院陳報其係向本院提起行政訴訟之意
    ，案經最高行政法院分別以八十九年十二月七日八十九年度裁字第一六九一號裁
    定【即另件九十年度訴字第四七○三號案件—被告台北市稅捐稽徵處部分】與九
    十年一月十一日九十年度裁字第二五號裁定【即本件九十年度訴字第一五四九號
    案件—被告台北市政府部分】移送本院管轄。
三、有關原告提起撤銷訴訟，聲明求為撤銷被告八十九年三月十六日府訴字第八八○
    九一九六五○一號訴願決定部分。雖據被告提出掛號郵件查單影本，主張原告係
    於八十九年五月十日收受上開被告八十九年三月十六日府訴字第八八○九一九六
    五○一號訴願決定書，惟上開郵件簽收人為葉南昇，而葉南昇並非原告等之董事
    、股東及受僱人，且原告共同代表人甲○○住南投縣南投市○○路○段五八八巷
    十四號，郵件簽收人葉南昇住台北縣中和市○○路五七一巷一弄五號，核與上開
    郵件送達處所（台北市○○○路○段一○六巷三弄五十九號三樓）均不相同，此
    有原告提出其代表人甲○○之戶口名簿、公司歷次變更登記事項卡、公司登記證
    明書等影本，及葉南昇之戶籍謄本正本，暨台北市稅捐稽徵處函送本院有關原告
    豪旭實業有限公司八十五年至八十九年申報之員工薪資所得扣繳資料影本（八十
    五至八十九年則未有原告豪昇有限公司申報之員工薪資所得扣繳資料）附本院卷
    可參，並為被告所不爭執，則被告主張原告已於八十九年五月十日合法收受送達
    系爭訴願決定書乙節，即無足採。但查，本件經本院依職權調查證據之結果，原
    告曾於八十九年四月十三日以八十九匯吉字第○○六號申請書，向台北市稅捐稽
    徵處查詢金儀公司及震旦行公司提起訴願之結果，案經台北市稅捐稽徵處以八十
    九年四月二十一日北市稽法乙字第八九○七一二四四○○號書函答復略以：「經
    查震旦行股份有限公司因稅捐稽徵法事件提起行政救濟乙案，業經台北市政府八
    十九年三月十六日府訴字第八八○九一九六五○一號訴願決定：『原處分撤銷。
    』．．」等語；嗣原告再於八十九年四月二十七日以八十九匯明字第○○八號檢
    舉函致台北市稅捐稽徵處略以：「一、關於震旦行股份有限公司因稅捐稽徵法事
    件提起行政救濟乙案，業經台北市政府八十九年三月十六日府訴字第八八○九一
    九六五○一號訴願決定：『原處分撤銷』乙節，經查台北市政府訴願審議委員會
    即以非真實之法律證據法則之根據，驟斷予原處分撤銷，要非實情，要不合理，
    殊有違誤訴願決定。謹就釐清事證及理由補充說明如次：．．」等語，亦為台北
    市稅捐稽徵處以八十九年五月二日北市稽法乙字第八九○七三六六八號書函答復
    原告，此有台北市稅捐稽徵處九十一年八月八日北市稽法乙字第○九一九一四六
    八九○○號函送該處密文第七二○五號檢舉人資料、原告八十九年四月十三日八
    十九匯吉字第○○六號申請書、台北市稅捐稽徵處八十九年四月二十一日北市稽
    法乙字第八九○七一二四四○○號書函、原告八十九年四月二十七日八十九匯明
    字第○○八號檢舉函、台北市稅捐稽徵處八十九年五月二日北市稽法乙字第八九
    ○七三六六八號書函等附原處分卷及本院卷足憑，則原告至遲於八十九年四月二
    十七日（即原告致台北市稅捐稽徵處之檢舉函日期）即已知悉被告八十九年三月
    十六日府訴字第八八○九一九六五○一號訴願決定之結果。是核計原告提起行政
    訴訟之二個月法定不變期間，應自八十九年四月二十八日起算，因原告設於台北
    市，毋庸扣除在途期間，是迄至八十九年六月二十七日（星期二）即已屆滿。查
    原告係於八十九年七月二十八日（有最高行政法院加蓋於聲請重新審理狀上收文
    戳記所載日期可考），依行政訴訟法施行法第五條規定向最高行政法院聲請重新
    審理，而非提起行政訴訟，縱採認其八十九年十一月二十四日陳報狀所陳：「．
    ．．聲請重新審理狀．．實係向台北高等行政法院提起行政訴訟起訴狀．．」，
    而追溯認定原告提起行政訴訟之日期為八十九年七月二十八日，然其行政訴訟之
    提起，仍已逾越前開法定不變期間，顯非合法，應予駁回。
四、次按，行政訴訟法第一百十一條第一項、第三項第五款及第七條分別規定：「訴
    狀送達後，原告不得將原訴變更或追加他訴。但經被告同意，或行政法院認為適
    當者，不在此限。」、「有左列情形之一者，訴之變更或追加，應予准許：．．
    五、依第一百九十七條或其他法律之規定，應許為訴之變更或追加者。」、「提
    起行政訴訟，得於同一程序中，合併請求損害賠償或其他財產上給付。」。原告
    八十九年七月二十八日之聲請重新審理狀，及同年十一月二十四日之陳報狀，均
    未聲明請求損害賠償；原告係於訴狀送達被告後，始於八十九年十二月二十六日
    具狀追加聲明請求命被告給付原告一千二百五十四萬六千九百八十七元及自起訴
    狀繕本送達翌日起至清償日止按年息百分之五計算之利息；嗣於九十年七月九日
    具狀擴張損害賠償金額為一千四百四十六萬五百九十二元及自起訴狀繕本送達翌
    日起至清償日止按年息百分之五計算之利息；其後，再於九十一年五月二十九日
    具狀擴張損害賠償金額為一千四百五十五萬一千四百三十六元及自起訴狀繕本送
    達翌日起至清償日止按年息百分之五計算之利息。查原告請求損害賠償，無非以
    被告八十九年三月十六日府訴字第八八○九一九六五○一號訴願決定致其權益受
    到損害，乃請求被告賠償其遭台北市稅捐稽徵處補徵之營業稅、震旦行公司未發
    之獎勵金及扣取之預付貨款，與原告檢舉震旦行公司違反稅法案件之檢舉獎金等
    。然被告於九十年十一月十九日已具狀表明：「原告因營業稅事件經另案補徵營
    業稅及裁處罰鍰，其核課及裁罰事證各別，核與上開本府訴願決定並無直接之因
    果關係；兆瑞公司與原告間預付貨款之沖抵問題，應屬私權之法律關係，應循民
    事訴訟程序解決；另上開本府訴願決定既因原處分機關未能詳實查證震旦行公司
    之違章事證，而將原處分撤銷，則該違章事實尚非明確，且稅務檢舉獎金之核發
    與否，應屬主管稅捐機關之職權，原告自不得據以請求損害賠償。是此項追加之
    給付訴訟，顯無理由，本府尚難同意。」等語，復於本院行準備程序及言詞辯論
    時，多次表示不同意原告追加請求損害賠償。縱以原告係於撤銷訴訟之同一程序
    中，合併追加損害賠償訴訟，而認原告為此訴之追加應予准許，然依行政訴訟法
    第七條規定得合併之請求，以因合併提起之行政訴訟所生損害賠償或其他財產上
    之給付為限（參照陳大法官計男所著「行政訴訟法釋論」第二○五頁），亦即應
    以合併提起之行政訴訟係合法起訴為前提，查本件原告提起之撤銷訴訟並不合法
    ，已如前述，則其主張依財務罰鍰處理暫行條例第三條第一款、財務罰鍰給獎辦
    法第二條、各級稽徵機關處理違章漏稅及檢舉案件作業要點第八條、稅捐稽徵法
    第二十八條規定，合併請求被告賠償其一千四百五十五萬一千四百三十六元及自
    起訴狀繕本送達翌日起至清償日止按年息百分之五計算之利息，徵諸前開規定及
    說明，自非法之所許，應併予駁回。
五、本件訴訟既不合法，則原告實體上之主張及陳述，已無庸審酌，附此敘明。
六、依行政訴訟法第一百零七條第一項第六款及第十款、第一百零四條、民事訴訟法
    第九十五條、第七十八條、第八十五條第一項前段，裁定如主文。
中　　華　　民　　國　　 九十一 　　年　　　八　　　月　　　二十二　  　日
                           臺 北 高 等 行 政 法 院  第六庭
           　　　　　　　　　　　　　　　　　審判長 法　官  林樹埔
           　　　　　　　　　　　　　　　　　　　　 法　官  闕銘富
           　　　　　　　　　　　　　　　　　　　　 法　官  曹瑞卿
右為正本係照原本作成。
如不服本裁定，應於送達後十日內向本院提出抗告狀（須按他造人數附繕本）。
中　　華　　民　　國　 　九十一　 　年　　　八　　　月　　  二十二　　　日
                                                    書記官  方偉皓
